臺灣高等法院臺南分院刑事判決　　　　　　　九十一年度上訴字第二八二號　慎股
　　　上　訴　人
　　　即　被　告　甲　○　○
右上訴人因違反毒品危害防制條例案件，不服臺灣雲林地方法院九十年度訴字第四七
一號，中華民國九十一年一月三十日第一審判決（起訴案號：臺灣雲林地方法院檢察
署九十年度偵字第三六一一號），提起上訴，本院判決如左：
      主      文
上訴駁回。
      事      實
一、甲○○基於轉讓第一級毒品海洛因之概括犯意，自民國九十年六月底起，至同年
    八月二十日止，在雲林縣虎尾鎮○○里○○路○段三二八號二樓（工專學苑）二
    ○七室甲○○租處內或其樓下，連續無償提供第一級毒品海洛因四次給林國維施
    用，每次數量約可裝填二支香煙。嗣於九十年九月五日下午二時三十分許，在上
    開租處為警持搜索票查扣第一級毒品海洛因一包（淨重零點柒肆公克、包裝重零
    點柒參公克），始查悉上情。
二、案經雲林縣警察局虎尾分局報告臺灣雲林地方法院檢察署檢察官偵查起訴。
      理      由
一、訊據上訴人即被告甲○○矢口否認有何轉讓第一級海洛因犯行，辯稱：伊與林國
    維是合資購買，一次五千元，有時伊出三千元，有時他出三千元，都是二個人一
    起去買，是到員林交流道的便利商店，向綽號「阿華」的人購買，之後回到工專
    學苑才平分，伊並未轉讓毒品海洛因給林國維云云。經查：
    (一)被告於為警查獲之當日，即向警方自白：「我沒有販賣毒品給林國維，有時他
      毒癮發作會跟我要一點抵癮，並沒有向林國維收取費用，於九十年八月二十日
      下午五時，林國維確實到工專學苑二○七號房找我，當時跟我要一包海洛因毒
      品，並拿新台幣（下同）七百元給我，但並不是購買毒品的錢」等語（見警訊
      卷第二頁反面）。警方於同日解送被告至地檢署，被告於檢察官偵訊中，又供
      認：「我剛出來是林國維給我：：，後來今年七、八月換我給他，有三、四次
      ，有時在我租處樓下，最後一次是在我租處房間，每次都是一小包，都是他跟
      我要，我就給他海洛因」等語；其後於檢察官第二次訊問時，被告再度供認：
      「他（林國維）跟我要（海洛因），我以前有欠他，還給他，六月至八月給他
      海洛因三、四次，最後一次在我租處房間內給他」等語（見偵查卷第五頁、第
      十四頁）。而本件乃證人林國維為警查獲施用毒品案件，經警方訊問其毒品來
      源時，林國維即於警訊中供稱其係自九十年六月底起，至九十年八月二十日，
      在被告上開租處向被告購買毒品海洛因，警方即循此線索取得搜索票而查獲被
      告等情，亦有林國維警訊筆錄存卷可憑；嗣證人林國維於檢察官偵訊中，雖先
      結證稱：我們不是向被告買，是與他共同去買來吸用云云，然經檢察官追問，
      證人林國維又結證稱：「（警訊中何以說向他買？）之前我以為是他（被告）
      檢舉我吸毒，我才如此說」、「（甲○○說自九十年六月到八月間共三、四次
      在他租屋處樓下給你海洛因？）是的」、「（是他無償給或者向他買？）是我
      跟他要的」、「（他何以給你海洛因？）我跟他討的，要過四次」、「（最後
      一次？）忘記，都在他租屋處樓下」、「（他每次給你多少數量？）可以裝二
      支香煙的數量，約一小包」、「我進去關是聽說他報警捉我，我才想報復，才
      說向他買的，其實是要來的」、「（你所言實在）實在，他給我的，不是我跟
      他買的」各等語（見偵查卷第二十九頁反面─第三十頁反面）。由上開供證可
      資認定，被告業已自白轉讓毒品海洛因予證人林國維，核與證人林國維所證述
      轉讓毒品部分相符。至於證人林國維於警訊中所稱販賣之情，業經其於偵查中
      表示此部份是有挾怨報復之意，而屬不實在；其另於偵查中證稱合資購買部分
      ，亦因其後證詞之明確，自亦當認合資購買事實之不足信，此觀被告於警訊、
      偵查中全未提及合資購買一事，益足徵其然，均附此敘明。
    (二)又被告於為警查獲時地，扣得其所有之海洛因一包，為被告所自承，核與證人
      柯淑瓊即被告之同居人於警訊中所證情形相符，並有扣案之海洛因一包足資佐
      證，另卷附之法務部調查局鑑定通知書亦載明：送驗白粉含第一級毒品海洛因
      成分，淨重○‧七四公克（包裝重○‧七三公克）等字。又證人林國維確係於
      九十年六月初起，至同年八月二十日止，有施用海洛因及安非他命之行為，亦
      經原審法院於九十年九月二十六日，以九十年毒聲字第一○五一號裁定送觀察
      勒戒之事實，亦據本院依職權調取原審法院上開卷證查核屬實（內有林國維九
      十年八月二十二日為警採尿送驗呈嗎啡、甲基安非他命之陽性反應之法務部調
      查局九十年八月三十日（九○）陸(一)字第九○○五三六○八號檢驗通知書可證
      ），由此可旁徵證人林國維上開證述之可信性，亦可資以證明被告上開轉讓毒
      品自白之真實性。
    (三)被告雖以前開未轉讓而係合資購買等詞置辯，然其於警訊、檢察官偵訊共計三
      次之訊問過程，從未提出合資購買之事。且 其於警訊中對海洛因毒品之來源?
      亦供稱：「我係向『阿華』之人購買五次，每一包價格五千元，都是『阿華』
      主動打電話給我，約我到交流道一手交錢一手交貨進行毒品交易」等語，其於
      偵查中，亦為相同之供述，從未提及證人林國維與伊共同前往購買之情。況被
      告於警訊中已供稱並未向林國維收取費用，林國維有交給伊七百元，但不是購
      買毒品的錢等語，亦如前述，果真被告與證人林國維係合資購買，信被告絕對
      不會遺漏該情如上無疑。是其所辯出資三千元合資購買，二人一同去購買云云
      ，顯屬推卸之詞，無可採信。另被告年已二十五歲，對外界事務之理解能力已
      屬健全，其又有施用毒品前科紀錄，有臺灣高等法院被告全國前科紀錄表在卷
      可稽，其自當理解合資購買之意義，而得於檢警訊問中，為符合合資購買定義
      之供述。是其事後辯稱不知合資購買與轉讓之不同云云，毫無可取。此外，被
      告又否認其在警訊、偵查中自白之任意性，辯稱：「警察只是照林國維的筆錄
      製作，用訊問林國維的回答當作問題來問我，我因為害怕，警察問我是不是販
      賣，我跟他說我沒有跟他收錢」云云，然被告於警訊及檢察官訊問共三次之供
      詞，均屬明確，互核又屬一致，實無法想像被告有何害怕之處。再者，被告於
      檢察官九十年九月五日、同年九月二十五日之二次訊問，前後相差已有二十日
      ，被告又均為相同之轉讓毒品之供述，在此之間被告係處於臺灣雲林看守所附
      設勒戒處所執行觀察勒戒，有偵查卷宗可參，被告身心並無何異常之處，何以
      不能供出合資購買情事，實疏難理解。是其所辯其於檢察官訊問內容是照警訊
      筆錄內容講的云云，亦無足取，合此敘明。
    (四)證人林國維於原審中雖改稱：「我與甲○○是一起出錢去買，有時我出三千元
      ，有時他出三千元，一次購買五千元，是到員林交流道的便利商店向『阿華』
      買的」云云。然證人林國維於警訊中係證稱：「被告販賣之毒品是向陳鏗全購
      得，但他們交易的情形我不清楚」等語，可見其於警訊及原審中之證述已前後
      矛盾；又證人林國維就「阿華」其人之特徵，係證稱：「『阿華』矮矮的，約
      一六五公分，壯壯的」云云，惟被告則供稱：「『阿華』一八○公分，外貌斯
      文」云云，則其等果真是共同出資前往向「阿華」購買，且如被告所供，林國
      維認識「阿華」，何以其二人對「阿華」特徵之描述如此歧異不一；另就交易
      方式，被告係供稱「有時我拿錢給「阿華」，有時林國維拿錢給「阿華」，「
      阿華」毒品就拿給給錢的人，之後回到虎尾工專學苑才平分」云云，惟證人林
      國維對此卻稱「都是甲○○拿錢給『阿華』，他毒品交給甲○○」云云，亦可
      認其等之供證又出入甚大。因此，足認證人林國維之上開證詞，有重大瑕疵，
      且是事後附合被告辯解而為迴護之詞，與事實不符，實無從採信。
    綜就上情，足徵被告嗣後之否認轉讓及所辯情節，純屬諉責推卸之詞，無可採信
    ，本件事證明確，被告轉讓第一級毒品犯行洵堪認定，自應依法論科。
二、核被告所為，係犯毒品危害防制條例第八條第一項之轉讓第一級毒品罪。被告持
    有毒品之低度行為，應為轉讓毒品之高度行為所吸收，不另論罪。被告先後四次
    轉讓毒品之犯行，時間緊接，犯罪構成要件相同，顯係基於概括犯意反覆為之，
    應依連續犯規定論以一罪，並加重其刑。
三、原審法院適用毒品危害防制條例第八條第一項、第十八條第一項前段、刑法第十
    一條前段、第五十六條，審酌被告犯後矢口否認犯行，態度不佳，又多次轉讓毒
    品助長他人施用海洛因，惡性不輕，惟每次轉讓之數量尚屬非鉅等一切情狀，量
    處有期徒刑一年四月，扣案之毒品海洛因一包（淨重○‧七四公克、包裝重○‧
    七三公克），是屬違禁物，依法併予宣告沒收銷燬之，認事用法俱無不合，量刑
    亦稱妥適，被告上訴意旨否認犯罪，指摘原判決不當，並無可取，為無理由，應
    予駁回。
據上論結，應依刑事訴訟法第三百六十八條，判決如主文。
本案經檢察官羅清溪到庭執行職務。
中      華      民      國    九十一    年      四      月      十八    日
                                    臺灣高等法院臺南分院刑事第四庭
                                        審判長法官  陳    義    仲
                                              法官  楊    子    莊
                                              法官  蔡    崇    義
右正本證明與原本無異。
如不服本判決，應於判決送達後十日內向本院提出上訴狀，其未敘述理由者並應於提
出上訴狀後十日內向本院補提理由狀（應附繕本)。
                                        法院書記官  陳    明    芬
中      華      民      國    九十一    年      四      月      十八    日
附錄本案論罪科刑法條全文：
毒品危害防制條例第八條第一項：
  轉讓第一級毒品者，處一年以上七年以下有期徒刑，得併科新台幣一百萬元以下罰
  金。
